【裁判字號】    89,交訴,99
【裁判日期】    890919
【裁判案由】    公共危險
【裁判全文】
臺灣臺中地方法院刑事判決                          八十九年度交訴字第九九號
    公  訴  人  臺灣台中地方法院檢察署檢察官
    被      告  甲○○
右列被告因公共危險等案件，經檢察官提起公訴 (八十九年度偵字第九九九八號)，
本院判決如左：
    主      文
甲○○服用酒類，不能安全駕駛動力交通工具而駕駛，處有期徒刑參月；又駕駛動力
交通工具肇事，致人受傷而逃逸，處有期徒刑柒月。應執行有期徒刑捌月，緩刑年
。
其餘被訴過失傷害部分，公訴不受理。
    事      實
一、甲○○於民國（下同）八十八年六月七日上午五時二十分許，飲酒後其吐氣所含
    酒精成份達每公升０．八九毫克，超過每公升０．二五毫克之標準值甚多，已不
    能安全駕駛動力交通工具，仍酒醉駕駛車牌號碼Ｙ二－六四八六號自用客貨兩用
    車，沿台中市○○路往太原路即由南往北方向行駛，途經台中市○○路五五○號
    前時，因酒醉疏未注意車前狀況，遂撞及同向在其右側正騎乘腳踏車之魏天成，
    使魏天成人車倒地因而受有頭部外傷合併顱內出血、多處擦傷及左手臂撕裂傷等
    傷害（其過失傷害部分，未據魏天成提出告訴，惟公訴人誤為已提出告訴）。詎
    甲○○駕駛上開動力交通工具肇事，致魏天成受傷，竟未停車及下車查看，反而
    另行起意駕車加速逃逸，幸經路人林俊青發現後駕車自後追趕，並報警循線於同
    日上午五時三十分許，在台中市○○路與軍功路交岔路口查獲。
二、案經台中市警察局第五分局報請報請臺灣臺中地方法院檢察署檢察官偵查起訴。
    理      由
甲、有罪部分：
一、訊之被告甲○○固坦承酒醉駕車之事實，惟矢口否認有何肇事逃逸犯行，辯稱：
    我不知道有撞到人，以為撞到東西云云。惟查，被告甲○○於前開時地駕車，如
    何撞及在該處騎乘腳踏車之魏天成，使魏天成人車倒地受有如事實欄所載傷害後
    ，隨即駕車加速逃逸，幸經路人林俊青發現，駕車自後追趕，嗣在台中市○○路
    與軍功路口前，將被告車攔下且報警處理，而被告並於警訊時自承因心虛而逃逸
    等情，業據被害人魏天成之子丙○○、証人林俊青及被告分別於警訊時指證供述
    綦詳，並有台中市○○○道路交通事故調查報告表乙份、現場及被告車損照片計
    八張及診斷証明書一紙附卷足憑；且承辦本件車禍之警員乙○○接獲通報抵現場
    處理時，因被告身上酒味甚濃，經帶回派出所測試其吐氣所含酒精成份達每公升
    ０．八九毫克，超過每公升０．二五毫克之標準值甚多，有該被告酒精測試值乙
    紙附卷可考；參以被告於警訊中自承當時因打瞌睡而偏離車道，才撞上魏天成，
    以及因心虛而逃逸等語，核與證人林俊青所證述該汽車前擋風玻璃破碎，而駕駛
    並沒有停車查看，便逕行駛離現場等情相符，再者，被告所駕駛之自用客貨兩用
    車前擋風玻璃因本件車禍而完全破碎等情，有卷附車損照片可查，顯見被告飲酒
    後已不能安全駕駛動力交通工具，仍於前開時地酒醉駕車，因而肇事，致被害人
    魏天成受有如事實欄所載傷害後，隨即駕車加速逃逸無疑。是被告上開所辯，無
    非事後卸責之詞，不足採信，事証明確，其犯行堪以認定。
二、核被告甲○○所為，係犯刑法第一百八十五條之三之服用酒類，不能安全駕駛動
    力交通工具而駕駛罪及同法第一百八十五條之四之駕駛動力交通工具肇事，致人
    受傷而逃逸罪。被告所犯上開二罪，犯意各別，犯罪構成要件不同，應予分論併
    罰。爰審酌被告肇事後已與被害人魏天成以新臺幣十三萬元達成和解賠償損害，
    有和解書附卷可稽，及其犯罪動機、目的、所生危害與犯罪後態度等一切情狀，
    分別量處如主文所示之刑，並定其應執行刑。又查被告前未曾受有期徒刑以上刑
    之宣告，有台灣台中地方法院檢察署刑案資料查註紀錄表附卷可按，其因一時失
    慮致犯本案，事後已與被害人達成和解賠償損害，經此科刑教訓，當知警惕，應
    無再犯之虞，本院認其所受定應執行刑之宣告，以暫不執行為適當，爰依法併予
    宣告緩刑三年，以勵自新。
乙、不受理部分：
一、公訴意旨另以：被告甲○○於前開時地駕駛上開自用客貨兩用車，因酒醉疏未注
    意車前狀況，遂撞及同向在其右側正騎乘腳踏車之魏天成，使魏天成人車倒地因
    而受有頭部外傷合併顱內出血、多處擦傷及左手臂撕裂傷等傷害，因認被告甲○
    ○另犯有刑法第二百八十四條第一項前段之過失傷害罪嫌等語。
二、按犯罪之被害人，得為告訴；又告訴乃論之罪，未經告訴者，應諭知不受理之判
    決，刑事訴訟法第二百三十二條、第三百零三條第三款分別定有明文。經查本件
    被告甲○○上開犯行經檢察官以刑法第二百八十四條第一項前段之過失傷害罪提
    起公訴，依同法第二百八十七條前段規定係屬告訴乃論之罪，然遍查偵查卷內記
    載，僅有被害人魏天成之子丙○○於警訊中陳述「我要對甲○○提出傷害告訴」
    等語，且丙○○非犯罪之被害人，雖被害人曾經昏迷，但該管檢察官並未依聲請
    或依職權指定丙○○為代行告訴人，是此過失傷害部分既未經被害人提出告訴，
    依前開規定，爰諭知不受理之判決。
丙、據上論斷，應依刑事訴訟法第二百九十九條第一項前段、第三百零三條第三款，
    刑法第一百八十五條之三、第一百八十五條之四、第五十一條第五款、第七十四
    條第一款，判決如主文。
中      華      民      國    八十九    年      九      月     十九     日
                                    臺灣臺中地方法院交通法庭
                                        法  官  夏  一  
右正本證明與原本無異。
如不服本判決，應於判決送達後十日內向本院提出上訴狀( 應附繕本 )，上訴於臺灣
高等法院臺中分院。
                                        書記官
中      華      民      國    八十九    年      九      月     二十     日
刑法第一百八十五條之三
服用毒品、麻醉藥品、酒類或其他相類之物，不能安全駕駛動力交通工具而駕駛者，
處一年以下有期徒刑、拘役或三萬元以下罰金。
刑法第一百八十五條之四
駕駛動力交通工具肇事，致人死傷而逃逸，處陸月以上五年以下有期徒刑。


司法院資訊處製作；財團法人民間司法改革基金會備份。
